【裁判字號】    99,簡上,878
【裁判日期】    991231
【裁判案由】    詐欺
【裁判全文】
臺灣桃園地方法院刑事判決             99年度簡上字第878號
上  訴  人  臺灣桃園地方法院檢察署檢察官
被      告  徐永康
上列上訴人因被告詐欺案件，不服中華民國99年8 月26日本院99
年度審簡字第317 號第一審刑事簡易判決（聲請簡易判決處刑書
案號：臺灣桃園地方法院檢察署99年度撤緩偵字第103 號），提
起上訴，本院管轄之第二審合議庭判決如下：
    主      文
上訴駁回。
    事實及理由
一、本案經本院管轄之第二審合議庭審理結果，認原審以被告徐
    永康犯刑法第335條第1項、第339條之2 第1項之罪，判處有
    期徒刑6月，減為有期徒刑3月，如易科罰金，以銀元300 元
    即新臺幣900元折算1日，經核其認事用法及量刑均無不當，
    應予維持，並引用原審刑事簡易判決書所記載之事實及理由
    （如附件所示）。
二、上訴人上訴意旨略以：被告不法所得計新臺幣60餘萬元，名
    下亦無何財產，倘予判處得易科罰金之刑，不法獲利與罪刑
    間顯有失衡，原判決應有過輕情事。惟按，法官於有罪判決
    如何量處罪刑，甚或是否宣告緩刑，均為實體法賦予審理法
    官裁量之刑罰權事項，法官行使此項裁量權，自得依據個案
    情節，參酌刑法第57條所定各款犯罪情狀之規定，於法定刑
    度內量處被告罪刑；除有逾越該罪法定刑或法定要件，或未
    能符合法規範體系及目的，或未遵守一般經驗及論理法則，
    或顯然逾越裁量，或濫用裁量等違法情事之外，並不得任意
    指摘其量刑違法，最高法院80年台非字第473 號、75年台上
    字第7033號、72年台上字第6696號、72年台上字第3647號著
    有判例均可資參照。準此，法官量刑或未諭知緩刑，如非有
    上揭明顯違法之情事，自不得擅加指摘其違法或不當。經查
    ，原審審酌被告犯罪之動機、目的、手段及生活狀況，對於
    被害人所生損害程度，及犯後坦承犯行，並與被害人達成和
    解，有和解書1 份在卷可憑，其犯後態度尚可等一切情狀，
    量處有期徒刑6月，減為有期徒刑3月，並諭知易科罰金折算
    標準，經核原審已就被告各項科刑情狀予以審究，且檢察官
    、被告及被害人於原審時均同意改以簡易判決，自當應受簡
    易判決量刑範圍之拘束，復被告有無賠償被害人之民事損失
    乙節，應尋民事程序處理，從而，原審參酌上情所為之量刑
    應屬妥適，並無上訴人所指量刑過輕之情事存在。執此，原
    審認事用法並無不當，經核並無不合，是上訴人提起本件上
    訴，為無理由，應予駁回。
據上論斷，應依刑事訴訟法第455條之1 第1項、第3項、第368條
、第373條，判決如主文。
本案經檢察官黃俊華到庭執行職務。
中    華    民    國    99    年    12    月    31    日
                  刑事第六庭  審判長法  官  錢建榮
                                    法  官  游智棋
                                    法  官  黃翊哲
以上正本證明與原本無異。
本件不得上訴。
                                    書記官  蔡紫凌
中    華    民    國    99    年    12    月    31    日

司法院資訊處製作；財團法人民間司法改革基金會備份。
